臺灣新北地方法院民事裁定
111年度司繼字第3767號
聲  請  人  郭中欽  



關  係  人  詹連財律師
上列聲請人聲請對被繼承人蘇彩霞選任遺產管理人事件，本院裁
定如下：
    主      文
選任詹連財律師為被繼承人蘇彩霞（女、民國00年0月0日生、身
分證統一編號：Z000000000號、生前最後住所:新北市○○區○○路○
段00巷0號5樓、民國110年3月7日死亡）之遺產管理人。
准對被繼承人蘇彩霞之大陸地區以外繼承人為承認繼承之公示催
告。
被繼承人蘇彩霞之大陸地區以外繼承人，應自前項公示催告最後
揭示於法院公告處、資訊網路及其他適當處所之日起，壹年內承
認繼承。上述期限屆滿，無繼承人承認繼承時，被繼承人蘇彩霞
之遺產，於清償債權並交付遺贈物後，如有賸餘即歸屬國庫。
程序費用新台幣壹仟元由被繼承人蘇彩霞之遺產負擔。
    理      由
一、按繼承開始時，繼承人之有無不明，而無親屬會議或親屬會
    議未於一個月內選定遺產管理人者，利害關係人或檢察官得
    聲請法院選任遺產管理人，並由法院依公示催告程序，定6
    個月以上之期限，公告繼承人，命其於期限內承認繼承；又
    被繼承人之所有繼承人均拋棄其繼承權者，亦準用關於無人
    承認繼承之規定，民法第1177條、第1178條第2 項、第1176
    條第6 項分別定有明文。
二、本件聲請意旨略以：聲請人前對被繼承人蘇彩霞提出履行契
    約訴訟，然被繼承人於民國110年3月7日死亡，其繼承人均
    已拋棄繼承或死亡，為利後續訴訟及執行等程序進行，爰依
    利害關係人之身分，依法聲請選任被繼承人之遺產管理人等
    語。
三、查聲請人之主張，業據提出被繼承人戶籍資料、繼承系統表
    、繼承人戶籍資料、民事起訴狀等件影本為證，復經本院向
    新北○○○○○○○○○函查關於被繼承人親屬之戶籍資料及本院索
    引卡查詢資料在卷可參，核閱屬實，堪信聲請人之主張為真
    實。是以，本件聲請人以利害關係人身分聲請選任被繼承人
    之遺產管理人，核與首揭規定尚無不合。關於本件遺產管理
    人之人選，關係人詹連財律師同意擔任被繼承人蘇彩霞之遺
    產管理人，有詹連財律師同意書在卷可參。經核詹連財乃現
    職律師，有卷附律師證書影本為證，其對於遺產管理事件應
    有瞭解，並就遺產管理人職務之遂行，有所助益，且身為律
    師，應會秉公辦理，要不致有利害偏頗之虞，為保障聲請人
    之利益及期程序之公正、公信起見，本院認聲請人請求選任
    關係人詹連財律師為本件遺產管理人應屬適當，並限期命繼
    承人為承認繼承之公示催告，爰裁定如主文。
四、如不服本裁定，應於裁定送達後10日內，以書狀向本院司法
    事務官提出抗告，並繳納抗告費新臺幣1,000元。
中　　華　　民　　國　　111 　年　　12　　月　　1　　日
                  家事法庭    司法事務官